臺灣新竹地方法院刑事判決
109年度原易字第70號
公  訴  人  臺灣新竹地方檢察署檢察官
被      告  劉少傑



            李仁一





共      同
指定辯護人  本院公設辯護人周凱珍    
上列被告等因竊盜案件，經檢察官提起公訴（109年度偵字第100
21號），被告等就被訴事實為有罪之陳述，本院依簡式審判程序
審理，判決如下：
    主  文
乙○○共同犯攜帶兇器竊盜罪，處有期徒刑陸月，如易科罰金，以
新臺幣壹仟元折算壹日。
甲○○共同犯攜帶兇器竊盜罪，處有期徒刑陸月，如易科罰金，以
新臺幣壹仟元折算壹日。
    事實及理由
一、本件犯罪事實及證據除補充「被告乙○○、甲○○於本院訊問時
    之自白」為證據外，餘均引用檢察官起訴書之記載（如附件
    ）。
二、論罪科刑：　　　
（一）核被告2人所為，均係犯刑法第321條第1項第3 款之攜帶
      兇器竊盜罪。
（二）被告2人間就上開犯行，具有犯意聯絡及行為分擔，均為
      刑法第28條之共同正犯。
（三）被告乙○○前因違反毒品危害防制條例案件，經本院以105 
      年度竹東原簡字第30號判決判處有期徒刑2 月確定，於民
      國106 年8 月4 日執行完畢等情，有其臺灣高等法院被告
      前案紀錄表1 份在卷可查，是被告乙○○前受有期徒刑之執
      行完畢後，5 年以內故意再犯本件有期徒刑以上之罪，為
      累犯。然觀其前案紀錄為毒品案件，罪質及所侵害之法益
      與本件均不相同，故參照釋字第775號解釋之意旨，不予
      加重其刑。
（四）爰審酌被告2 人均素行不佳，且正值青壯，不思以正當途
      徑獲取所需，恣意竊取他人財物，顯然欠缺尊重他人財產
      法益之觀念，所為應予非難，兼衡被告乙○○下手竊取電瓶
      ，高中肄業、離婚、育有3名未成年子女，現由母親照顧
      、先前工作為修理聯結車、月收入約新臺幣（下同）4萬
      元；被告甲○○擔任把風工作，高中肄業、未婚無子、先前
      工作為物流司機、月收入約4萬元，暨本件犯罪對被害人
      所造成之損害程度等一切情狀，分別量處如主文所示之刑
      ，並諭知易科罰金之折算標準。
三、沒收部分：
    按供犯罪所用、犯罪預備之物或犯罪所生之物，屬於犯罪行
    為人者，得沒收之，刑法第38條第2 項定有明文。經查，被
    告等行竊時所持之螺絲起子1 支，固為被告等犯本件加重竊
    盜犯行所用之物，然該物並未扣案，且經被告乙○○陳明業已
    丟棄，復無積極證據證明現仍存在，爰不予宣告沒收，併予
    敘明。
據上論斷，應依刑事訴訟法第273條之1第1項、 第299條第1項前
段、第310條之2、第454條第2項，判決如主文。 
本件經檢察官張凱絜提起公訴，檢察官翁旭輝到庭執行職務。
中　　華　　民　　國　　110 　年　　1 　　月　　29　　日
                  刑事第一庭法  官  魏瑞紅
以上正本證明與原本無異。
如不服本判決應於收受本判決後20日內向本院提出上訴書狀，上
訴書狀應敘述具體理由。上訴書狀未敘述上訴理由者，應於上訴
期間屆滿後20日內補提理由書狀於本院(均須按他造當事人之人
數附繕本 )「切勿逕送上級法院」。 
中　　華　　民　　國　　110 　年　　2 　　月　　1 　　日
                            書記官  李佳穎
附錄本件論罪科刑法條：
刑法第321條第1項第3款
犯竊盜罪而有下列情形之一者，處6月以上、5年以下有期徒刑，
得併科新臺幣50萬元以下罰金：
三、攜帶兇器而犯之者。

附件：
臺灣新竹地方檢察署檢察官起訴書　
                                    109年度偵字第10021號
　　被      告　乙○○　男　

　　　　　　　　甲○○　男　

上列被告等因竊盜案件，已經偵查終結，認應該提起公訴，茲將
犯罪事實及證據並所犯法條分敘如下：
　　　  犯罪事實
一、乙○○、甲○○共同基於不法所有之犯意聯絡，於民國109年4月
    22日20時50分許，由乙○○駕駛由鍾克文出借、懸掛失竊761-
    PHM號車牌(鍾克文所涉竊盜車牌犯行，另為不起訴處分)之
    不詳機車搭載甲○○前往新竹縣○○鎮○○路0段000巷00號旁停車
    場，見丙○○所有車牌號碼000-000號重型機車停在該處，無
    人看管，認有機可趁，由乙○○持客觀上足供作兇器使用之螺
    絲起子(未扣案)拆取該機車電瓶，甲○○則在旁負責把風，得
    手後，由甲○○駕駛失竊761-PHM號車牌之不詳機車搭載乙○○
    離去。
二、案經丙○○訴由新竹縣政府警察局竹東分局報告偵辦。
　　　  證據並所犯法條
一、證據清單:
編號 證據方法 待證事實 1 被告乙○○警詢、偵查中供述 被告乙○○坦承持螺絲起子竊取他人機車電瓶，且被告甲○○在場。 2 被告甲○○警詢、偵查中供述 被告甲○○坦承被告乙○○拆別人機車時，其在旁把風，惟辯稱不知被告乙○○使用何種工具拆卸何種物品。 3 告訴人丙○○警詢中指訴  告訴人所有車牌號碼000-000號重型機車電瓶遭竊之事實 4 監視器翻拍照片、採證照片                              被告乙○○、甲○○竊取電瓶之經過，及告訴人機車遭竊取電瓶後之現況。 
二、核被告乙○○、甲○○所為，係共犯刑法第321條第1項第3款攜
    帶兇器竊盜罪嫌，其有犯意聯絡及行為分擔，請依共同正犯
    論處。被告乙○○犯罪所用之螺絲起子未經扣案，為免執行程
    序困難，爰不聲請宣告沒收。
三、依刑事訴訟法第251條第1項提起公訴。
　　此      致
臺灣新竹地方法院
中　　華　　民　　國　 109　  年　  9　   月　　29    日
                          　　檢　察　官　張凱絜